# 求助陈版：关于低于市场利率的贷款承诺准则表述

提问人：595699395 时间：2020-02-22 17:10:22
金融工具准则中规定：
3. 不属于上述第 1 项或第 2 项情形的财务担保合同，以及不属于上述第 1 项的、以低于市场利率贷款的贷款承诺。企业作为此类金融负债发行方的，应当在初始确认后按照依据本准则第八章所确定的损失准备金额以及初始确认金额扣除依据《企业会计准则第 14 号——收入》相关规定所确定的累计摊销额后的余额孰高进行计量。
请问这个孰高指的是哪两者呢，为什么按照孰高来计量呢

回答人：chenyiwei
这个问题与原准则下的规定是类似的。以财务担保合同为例，其公允价值可以理解为第三方担保机构向被担保方提供担保而向被担保方收取的担保费，这部分担保费应在担保期限内按一定的方法（如直线法）摊销作为担保机构的收入，相应减少该项负债；但如果出现需承担担保责任的情况，就需要将很可能承担代偿责任的金额确认为负债。
准则中的“两者孰高”就是指尚未结转收入的担保费价款和需承担的赔偿责任金额两者中的较高者。

提问人：gong2816 时间：2020-05-08 20:33:04
请教陈版主，假定收到担保费用 10 万元，一年后很可能承担代偿责任的金额为 12 万元
①收到担保费 10 万元时用什么科目
②很可能承担代偿责任的金额为 12 万元时用什么科目？

回答人：chenyiwei
收到担保费计入递延收益，逐年摊销计入营业收入；确定很可能需承担担保责任时，就担保责任金额大于届时的递延收益余额的差额补提预计负债，计入营业成本。